【裁判字號】    97,易,233
【裁判日期】    970429
【裁判案由】    竊盜
【裁判全文】
臺灣雲林地方法院刑事判決               97年度易字第233號
公  訴  人  臺灣雲林地方法院檢察署檢察官
被      告  丁○○
                    號
                    （現另案在臺灣雲林看守所羈押中）
            甲○○
上列被告等因竊盜案件，經檢察官提起公訴（97年度偵字第1405
號），被告二人在準備程序中就被訴事實均為有罪之陳述，本院
合議庭裁定由法官一人進行簡式審判程序，判決如下：
    主      文
丁○○及甲○○共同竊盜，均為累犯，各處有期徒刑捌月；又共
同竊盜，均為累犯，各處有期徒刑拾月。均應執行有期徒刑壹年
伍月。
    事實及理由
一、犯罪事實：
  (一)丁○○前因詐欺案件，經臺灣臺中地方法院於民國95年11月
    6 日，以95年度中簡字第2609號判處有期徒刑3 月確定，於
    96年1 月31日入監服刑，甫於96年4 月30日縮刑期滿執行完
    畢。
  (二)甲○○前因施用毒品與連續竊盜等案件，經臺灣板橋地方法
    院（下稱板橋地院）分別於93年8 月20日、同年8 月27日及
    同年11月1 日，以93年度訴字第709 號、93年度易緝字第55
    號和93年度易字第915 號判決有期徒刑8 月、4 月、6 月和
    9 月，再經板橋地院於94年4 月7 日，以94年度聲字第1742
    號裁定更定其應執行刑為有期徒刑2 年確定，於93年9 月20
    日入監服刑，於95年1 月27日假釋出監，假釋期間內付保護
    管束，後經撤銷假釋入監執行殘刑有期徒刑4 月9 日，且與
    臺灣士林地方法院（下稱士林地院）於95年6 月19日，以95
    年度簡字第229 號判處有期徒刑6 月，再經士林地院於96年
    8 月31日，以96年度聲減字第2189號裁定減刑為有期徒刑3
    月確定之竊盜案件接續執行，甫於96年9 月11日縮刑期滿執
    行完畢。
  (三)詎丁○○及甲○○均不知悔改，因缺錢花用，復基於為自己
    不法所有意圖之犯意聯絡，雙方商議前往竊取丙○○所有，
    現置於雲林縣四湖鄉○○村○○路9 號前之抽水機4 臺及柴
    油引擎1 臺變賣得現，謀議既定，為能順利遂行前述竊盜之
    計畫，甲○○即於97年3 月12日14時許，告知丁○○在雲林
    縣四湖鄉內湖村公墓前，有乙○○所有之手動拖板車1 輛〈
    價值約新臺幣（下同）4,000 元〉置於該處可供使用，丁○○即與甲○○另基於為自己不法所有意圖之犯意聯絡，由丁○○騎乘車號OQX-331 號重型機車前往上址與甲○○會合，
    以甲○○在該處把風，丁○○將該拖板車拖掛在前述機車後
    方拖離現場之方式，竊取該拖板車得手。而於同日15時30分
    許，丁○○騎乘上開機車搭載甲○○，前往上述抽水機及柴
    油引擎擺放之地點，再共同以徒手方式搬運竊取該抽水機4
    臺、柴油引擎1 臺（價值共約4,000 元），並將之置於機車
    後方所拖掛之拖板車上，得手後共乘上述機車牽曳該拖板車
    離開。嗣於同日16時許，丁○○與甲○○共乘該機車行經雲
    林縣四湖鄉○○村○○街3 號前時，為警臨檢查獲，並扣得
    上開竊取之拖板車1 輛、抽水機4 臺、柴油引擎1 臺（均已
    發還乙○○與丙○○），始知上情。
二、認定犯罪事實所憑之證據及理由：
  (一)本案被告丁○○及甲○○所犯之罪，係死刑、無期徒刑、最
    輕本刑為3 年以上有期徒刑以外之罪，其於準備程序就前揭
    被訴事實為有罪之陳述，經受命法官告知簡式審判程序之旨
    ，並聽取其與公訴人之意見後，本院合議庭裁定由受命法官
    獨任進行簡式審判程序，是本案之證據調查，依刑事訴訟法
    第273 條之2 規定，不受同法第159 條第1 項、第161 條之
    2 、第161 條之3 、第163 條之1 及第164 條至第170 條規
    定之限制，合先敘明。
  (二)上開犯罪事實，迭經被告2 人在警詢、檢察官面前及本院審
    理中坦承不諱，核與被害人乙○○及丙○○在警詢中陳述情
    節相符，復有贓物認領保管單2 紙及現場蒐證照片6 張在卷
    可稽，足認被告2 人上開自白與事實相符，可以採信，本件
    事證明確，被告2 人前述犯行洵堪認定，應依法論科。
三、論罪科刑之理由：
  (一)核被告2人所為，均係犯刑法第320條第1項之竊盜罪。
  (二)被告2 人就前開犯行間，有犯意聯絡與行為分擔，應依刑法
    第28條之規定論以共同正犯。
  (三)被告2 人前述2 次竊盜犯行，犯意各別，犯罪手法不同，且
    係侵害不同被害人之財產法益，應分論併罰。
  (四)被告2 人有前述犯罪事實欄所記載之前科紀錄，有臺灣高等
    法院被告前案紀錄表在卷可查，渠等於有期徒刑執行完畢後
    5 年內故意再犯本件有期徒刑以上之罪，均為累犯，應就被
    告2 人所犯2 次竊盜行為，各依刑法第47條第1 項之規定加
    重其刑。
  (五)本院審酌被告丁○○有竊盜、詐欺及毒品等多項前科；被告
    甲○○也有毒品、竊盜等多項前科，有臺灣高等法院被告前
    案紀錄表在卷可查，足見被告2 人平日素行不良，又再次違
    反本案，可認均未從前述監獄服刑中獲取教訓，改過向善，
    且為遂行共同竊取該抽水機及柴油引擎之目的，竟先去竊取
    可供載運之拖板車使用，可徵被告2 人頭腦靈活，將其全部
    心思運用在竊盜計畫中，惡性重大，危害社會治安，誠屬不
    該，然本院念及被告2 人犯後坦承犯行，態度尚可，暨所竊
    取之財物價值非鉅，現已悉數發還被害人，未造成被害人財
    物損失，被害人丙○○到庭表示願意原諒2 位被告，並考量
    被告2 人前因竊盜案件所受宣告刑之刑度，和2 位被告之教
    育程度等一切情狀，分別量處如主文所示之刑，再定渠等應
    執行之刑。
  (六)扣案之油壓剪、鉗子、鐵鎚、活動板手各1 支及手套1 雙，
    檢察官並未引為證據使用，被告2 人又否認有使用上開物品
    為本案竊盜犯行，本院堪信該等物品與本案被告2 人之竊盜
    犯行無關，不予宣告沒收之，應由檢察官另為適法之處理，
    附此敘明。
四、應適用之法律：
    依刑事訴訟法第273 條之1 第1 項、第299 條第1 項前段，
    刑法第28條、第320 條第1 項、第47條第1 項、第51條第5
    款，刑法施行法第1 條之1 第1 項、第2 項前段，判決如主
    文。
中    華    民    國    97    年    4     月    29    日
                  刑事第五庭    法  官  王  紹  銘
以上正本證明與原本無異。
如不服本判決，應於收受本判決後10日內向本院提出上訴書狀，
並應敘述具體理由。如未敘述上訴理由者，應於上訴期間屆滿後
20 日 內向本院補提理由書狀（均須按他造當事人之人數附繕本
）「切勿逕送上級法院」。
                                書記官  洪  秀  虹
中    華    民    國    97    年    4     月    29    日
附錄論罪科刑條文：
中華民國刑法第320條第1項（普通竊盜罪）：
意圖為自己或第三人不法之所有，而竊取他人之動產者，為竊盜
罪，處5 年以下有期徒刑、拘役或500元以下罰金。


司法院資訊處製作；財團法人民間司法改革基金會備份。
